---
# Nome do arquivo PDF gerado na pasta resultado
output-file: "Entrega 1"
author: " Maria Clara Muniz Padue"
date: "07/10/2025"
---

```{r setup}
#| include: false
source("rdocs/entrega_1.R")
```

```{r}
# Rodar apenas uma vez na vida!
## Instalando o tinytex(pacote apenas)
### CRAN version
##install.packages('tinytex')


## Baixando o tinytex
##library(tinytex)
##tinytex::install_tinytex()
```

```{r}
#| label: fig-grafico_media
#| fig-cap: "Gráfico"
grafico_media



```
# Análises

## Análise 1

A receita média das lojas aumentam gradualmente entre os anos de 1880 a 1889. Sendo o ano de pior média, o primeiro, e o de melhor média, o último.Conclui-se que houve um aumento na quantidade de receita produzida média ao longo do tempo.

## Análise 2

A receita total média aumentou disparadamente de 1888 para 1889 comparado aos anos anteriores. 

Por fim, a estratégia de produção e venda dessas lojas está dando certo, e só aumentando o lucro delas ao longo dos anos. Por isso, elas devem manter, pois está dando certo.


