---
# Nome do arquivo PDF gerado na pasta resultado
output-file: "Entrega 3"
---

```{r setup}
#| include: false
source("rdocs/entrega_3.R")
```


# Introdução

O objetivo das análises realizadas foi entender o perfil etário dos clientes das lojas de Âmbar Seco, buscando identificar características no público atendido por cada estabelecimento, identificando suas diferenças.Assim, a análise identifica a distribuição das idades dos consumidores, observando variações entre as lojas, o que pode ajudar comercialmente.

As variáveis usadas foram Idade do cliente, quantitativa contínua, e Loja, qualitativa nominal. Partindo dessas variáveis, foi feito um gráfico boxplot bivariado, permitindo visualizar a dispersão, a mediana, os quartis e os valores extremos das idades em cada loja.

Analisando os resultados, é possível compreender melhor as características do público de cada loja, indicando perfis distintos de consumidores.



```{r}
#| label: fig-grafico_ambarseco
#| fig-cap: "Gráfico Perfis das Idades dos Clientes por Loja — Âmbar Seco"
grafico_ambarseco



```


# Análises

## Introdução das análises

O gráfico apresentado mostra a distribuição das idades dos clientes de quatro lojas na cidade de Âmbar Seco: Ferraria Seca, Banco Careca, Saloon e Vendinha Rápida,a partir de boxplots. Esse tipo de representação permite observar de forma clara a tendência central, dispersão e assimetria dos dados, além de representar de valores extremos (outliers).

## Análise 5 - Estatísticas descritivas

A loja Ferraria Seca apresenta a maior dispersão entre as idades,mostrando um público diversificado, que agrupa tanto clientes jovens quanto pessoas mais velhas. A média de idade se aproxima de 33 anos, enquanto a mediana de 30 anos. Esse comportamento permite a presença de alguns clientes mais velhos, elevando a média.

A loja Banco Careca apresenta uma distribuição menos diversificada, sendo a media e mediana próximas, as duas em torno de 34 a 35 anos.Indicando um público concentrado em adultos. A dispersão é menor do que na Ferraria Seca, mostrando uma maior estabilidade de perfil dos clientes.

Na loja Saloon, a média é pouco inferior à mediana,sendo próxima de 35.Sugerindo a predominância de clientes mais jovens-adultos. A variabilidade das idades é razoável, assim como a do Banco Careca.

Por fim, a Vendinha Rápida tem média e mediana mais elevadas, próximas de 40 anos, indicando que seu público é de clientes mais velhos. Observa-se a presença de alguns clientes mais idosos. Além disso, a dispersão é menor, tendendo a ter um grupo mais definido.



## Conclusão

Conclui-se que a faixa etária dos clientes varia entre 20 a 80 anos,havendo diferenças entre as lojas.A Ferraria Seca apresenta um público diverso, com predominância de adultos jovens, mas também há faixas etárias mais altas. O Banco Careca possui um público mais balanceado, havendo mais clientes entre 30 e 40 anos. Já a Saloon atende clientes mais jovens, com menor variabilidade nas idades. No entanto, a Vendinha Rápida atende um público mais velho.
